臺灣臺中地方法院民事裁定
111年度國簡抗字第1號
抗  告  人  蔣敏洲  
相  對  人  臺灣臺中地方法院

法定代理人  邱志平  
上列當事人間請求國家賠償事件，抗告人對於民國111年1月13日
本院臺中簡易庭110年度中國簡字第7號裁定提起抗告，本院裁定
如下：
    主    文
抗告駁回。
抗告程序費用新臺幣壹仟元由抗告人負擔。
    理    由
一、本件抗告意旨略以：抗告人於民國110年11月13日收到本院
    臺中簡易庭110年度中補字第2746號裁定（下稱補費裁定）
    及所附規費繳款單時，已逾規費繳款單所示之110年11月9日
    繳款期限，且該規費繳款單註記有逾期後即使繳費也無效，
    抗告人未繳納應納裁判費不能歸責於抗告人，爰提起抗告，
    請求廢棄原裁定等語。
二、按提起民事訴訟，應依民事訴訟法之規定繳納裁判費，此為
    起訴必須具備之程式。又起訴不合程式或不備其他要件者，
    依其情形可以補正，經審判長定期間命其補正而不補正者，
    法院應以裁定駁回之，民事訴訟法第436條第2項、第249條
    第1項定有明文。
三、經查，抗告人對相對人提起國家賠償訴訟，請求相對人應給
    付抗告人新臺幣10萬1000元及法定遲延利息，然未據繳納裁
    判費。經本院臺中簡易庭於110年10月26日以上開補費裁定
    命抗告人應於補費裁定送達後5日內補繳第一審裁判費，並
    諭知如逾期未繳即駁回抗告人之起訴，該補費裁定於110年1
    1月4日寄存於抗告人住所之警察機關即臺中市政府警察局豐
    原分局合作派出所，而抗告人自承於寄存期間內之110年11
    月13日已為收受，是補費裁定應已於110年11月13日發生送
    達效力，惟抗告人迄至110年12月13日止，均未繳納應繳之
    第一審裁判費等情，有前開補費裁定、送達證書、抗告人11
    0年11月16日所提民事陳報狀、本院收費答詢表查詢在卷可
    憑（見原審卷第23、25、27、29、29-2頁），是原審於111
    年1月13日以抗告人未遵期補繳第一審裁判費，裁定駁回抗
    告人之起訴，於法並無不合。抗告人雖主張其收受補費裁定
    時，已逾規費繳款單所訂之繳款期限，且逾期後即使繳款也
    無效云云，然補費裁定所命抗告人補繳第一審裁判費期限為
    「原告（即抗告人）於本裁定送達後5日內」，即應以抗告
    人110年11月13日收受補費裁定後起算5日，110年11月18日
    始為屆滿，而規費繳款單所訂之110年11月9日繳費限期，僅
    係該規費繳款單之有效期限，非法院所命之繳款期限，且該
    規費繳款單上業已載明：「繳款期限：法院所命繳款期限（
    ※請詳閱備註三之說明）」、「備註：三、繳款人得於民國
    一百一十年十一月九日前，持本繳款單以多元化繳費方式繳
    費，逾期請自行至法院或以匯票方式繳費。…」等語，並於
    法院提供便民多元化繳費方式使用說明內容中亦有載明：「
    繳款單之有效期限：民國一百一十年十一月九日」、「規費
    繳款單第一聯備註三及第二聯便利商店專用款區所列日期，
    僅為繳款單之有效期限，非繳款期限（繳款期限請參見一、
    6），繳款人仍應於法院所命期限內繳費。該繳款單失效後
    ，請自行至法院或以匯票方式繳費。…」、「一、6.繳費期
    限：以法院所命繳款期限為準」等資訊，抗告人以規費繳款
    單之有效期限為法院所命之繳款期限，容有誤會；另法院所
    命之繳款期限，非不變期間，抗告人於原審裁定駁回其起訴
    之前，尚可為補繳第一審裁判費之訴訟行為，本件自110年1
    1月18日法院所命之繳款期限屆滿日至原審於111年1月13日
    以裁定駁回抗告人之起訴，抗告人仍有長達56天之期間可補
    正繳費義務，是抗告人自無從以其收受補費裁定時，已超過
    規費繳款單有效期限，並主張逾繳款期限後，即使繳款也無
    效為由，指摘原裁定不當。從而，抗告人提起本件抗告請求
    廢棄原裁定，為無理由，應予駁回。
四、據上論結，本件抗告為無理由，依民事訴訟法第436條之1第
    3項、第495條之1第1項、第449條第1項、第95條、第78條，
    裁定如主文。
中　　華　　民　　國　　111 　年　　3 　　月　　28  　日
                  民事第二庭  審判長法  官　呂麗玉
　　　　　　　　　                  法  官　李悌愷
　　　　　　　　　　　　　　　　　　法  官　吳怡嫺
以上正本係照原本作成。
本裁定不得再抗告。
中　　華　　民　　國　　111 　年　　3 　　月　　29　　日
                                    書記官　林佩倫